臺灣基隆地方法院刑事判決              100年度訴字第462號
公  訴  人  臺灣基隆地方法院檢察署檢察官
被      告  李雅惠
上列被告因違反毒品危害防制條例案件，經檢察官提起公訴（10
0 年度毒偵字第1194號），被告於準備程序進行中，就被訴事實
為有罪之陳述，經本院合議庭裁定由受命法官獨任進行簡式審判
程序，判決如下：
    主  文
李雅惠施用第一級毒品，累犯，處有期徒刑玖月。
    事  實
一、李雅惠前因施用毒品案件，先後經2 次觀察、勒戒後，均認
    無繼續施用毒品之傾向，分別於民國89年3 月8 日、90年1
    月18日執行完畢釋放，並經臺灣臺北地方法院檢察署檢察官
    及臺灣基隆地方法院檢察官分別以89年度毒偵緝字第80號及
    89年度毒偵字第2367號、90年度毒偵緝字第11號為不起訴處
    分確定在案；又因施用第一級毒品案件，經本院以93年度訴
    緝字第38號判處有期徒刑8 月，經臺灣高等法院及最高法院
    駁回上訴確定，於95年4 月22日縮刑期滿執行完畢（不構成
    累犯）；復因施用毒品案件，經本院以94年度訴字第1047號
    判處有期徒刑9 月確定（以下稱甲案）；另因犯竊盜案件，
    經本院以94年度基簡字第1046號判處有期徒刑3 月確定（以
    下稱乙案）。甲、乙2 案嗣經本院以95年度聲字第926 號裁
    定應執行有期徒刑11月確定，於96年6 月21日縮刑期滿執行
    完畢（構成累犯）；復因犯施用第一級毒品罪，經本院以96
    年度訴字第17號判處有期徒刑9 月確定，嗣經本院以96年度
    聲減字第933 號裁定減為有期徒刑4 月15日，於96年9 月4
    日易科罰金執行完畢（構成累犯）。
二、詎李雅惠猶無法戒除毒癮，基於施用第一級毒品海洛因之犯
    意，於100 年5 月7 日12時30分許，在基隆火車站之公共廁
    所內，以將海洛因摻水稀釋置入注射針筒內，再注射血管之
    方式，施用第一級毒品海洛因1 次。嗣警員於100 年5 月7
    日16時20分許，在基隆市○○路93巷口盤查李雅惠，查悉李
    雅惠有施用毒品之前科，且目視後發覺李雅惠左手臂有以針
    筒注射後之痕跡，李雅惠遂同意與警員回警局接受調查，並
    同意接受採尿，經警於同日17時30分許採集其尿液檢體，送
    驗結果呈可待因、嗎啡陽性反應，而查悉上情。
三、案經基隆市警察局第二分局報告臺灣基隆地方法院檢察署檢
    察官偵查起訴。
    理  由
一、本件被告所犯者非為死刑、無期徒刑、最輕本刑為3 年以上
    有期徒刑之罪或高等法院管轄第一審案件，其於準備程序進
    行中，先就被訴事實為有罪之陳述，經告知其簡式審判程序
    之旨，並聽取公訴人及被告之意見後，本院依刑事訴訟法第
    273 條之1 第1 項之規定，裁定由受命法官獨任進行簡式審
    判程序，且依同法第273 條之2 規定，簡式審判程序之證據
    調查，不受第159 條第1 項、第161 條之2 、第161 條之3
    、第163 條之1 及第164 條至第170 條規定之限制，合先敘
    明。
二、上開事實，業據被告李雅惠於本院審理時坦承在卷，而被告
    為警所採集之尿液檢體經送驗結果，呈可待因、嗎啡陽性反
    應，此有偵辦毒品案件尿液檢體對照表、台灣尖端先進生技
    醫藥股份有限公司出具之濫用藥物檢驗報告各1 份附卷可稽
    （見偵查卷第7 、8 頁），足認被告之自白與事實相符，堪
    以採信。按犯毒品危害防制條例第10條施用毒品之罪者，檢
    察官應聲請法院裁定，令被告入勒戒處所觀察、勒戒，經觀
    察、勒戒後，無繼續施用毒品之傾向者，應即釋放，並由檢
    察官為不起訴處分，有繼續施用毒品之傾向者，則由檢察官
    先聲請法院裁定令入戒治處所施以強制戒治，俟強制戒治期
    滿，再行釋放，並由檢察官為不起訴處分；而依前開規定觀
    察勒戒或強制戒治執行完畢釋放後，5 年內再犯施用毒品之
    罪者，檢察官應依法追訴，毒品危害防制條例第20條第1 項
    、第2 項、第23條第2 項分別定有明文。倘被告於5 年內已
    再犯，經依法追訴處罰，縱其第3 次（或第3 次以上）再度
    施用毒品之時間，在初犯經觀察、勒戒或強制戒治執行完畢
    5 年以後，已不合於「5 年後再犯」之規定，且因已於「5
    年內再犯」，顯見其再犯率甚高，原實施觀察、勒戒或強制
    戒治，已無法收其實效，即應依該條例第10條處罰（參照最
    高法院95年度第7 次刑事庭會議決議、97年度第5 次刑事庭
    會議決議）。者被告查有如事實欄一所載施用毒品之前案紀
    錄，有臺灣高等法院被告前案紀錄表附卷足佐，足認被告於
    觀察、勒戒執行完畢後，5 年內已再犯施用毒品罪，經依法
    追訴處罰後，又再犯本件施用第一級毒品之罪，揆諸前揭說
    明，自應予依法論科。
三、查海洛因係毒品危害防制條例第2 條第2 項第1 款所規定之
    第一級毒品，核被告李雅惠所為，係犯毒品危害防制條例第
    10條第1 項之施用第一級毒品罪。被告持有第一級毒品海洛
    因之低度行為，應為施用第一級毒品之高度行為所吸收，不
    另論罪。被告有如事實欄一所載之前案紀錄暨科刑執行情形
    ，有臺灣高等法院被告前案紀錄表在卷可稽，其於受有期徒
    刑之執行完畢後，5 年內故意再犯有期徒刑以上之本罪，為
    累犯，應依刑法第47條第1 項之規定加重其刑。爰審酌被告
    犯罪之動機、曾有施用毒品之前科仍不知戒除，惟犯罪後坦
    承犯行，且所犯之施用毒品犯行乃戕害自己身心健康，並未
    危及他人等一切情狀，量處如主文所示之刑，以資懲儆。
據上論斷，應依刑事訴訟法第273 條之1 第1 項、第299 條第1
項前段，毒品危害防制條例第10條第1 項、第23條第2 項，刑法
第11條前段、第47條第1 項，判決如主文。
本案經檢察官王亞樵到庭執行職務。
中    華    民    國    100   年    7     月    29    日
                  刑事第五庭法  官    蔡和憲
上正本證明與原本無異
對於本件判決如有不服，應於收受送達後10日內，向本院提出上
訴書狀，上訴於臺灣高等法院，並按他造當事人之人數附具繕本
。
中    華    民    國   100    年    7     月    29    日
                            書記官    翁其良
論罪法條：
毒品危害防制條例第10條
施用第一級毒品者，處 6 月以上 5 年以下有期徒刑。
施用第二級毒品者，處 3 年以下有期徒刑。